最高法院刑事判決　　　　　　　九十四年度台非字第一八八號
　　上 訴 人　最高法院檢察署檢察總長
　　被　　告　甲○○
　　　　　　　　　　　樓（現在台灣桃園監獄執行中）
上列上訴人因被告竊盜案件，對於台灣高等法院中華民國九十三
年八月十七日第二審確定判決（九十三年度上易字第九八八號，
起訴案號：台灣桃園地方法院檢察署九十二年度偵字第一六五四
四號），認為違背法令，提起非常上訴，本院判決如下：
    主  文
原判決關於罪刑部分撤銷。
甲○○連續攜帶兇器竊盜，處有期徒刑壹年陸月。
扣案之螺絲起子、六角扳手、起子、鉗子、手電筒及鑰匙各壹支
均沒收。
    理  由
非常上訴理由稱：「一、按累犯之成立要件依刑法第四十七條規
定，必須受有期徒刑之執行完畢，五年以內再犯有期徒刑以上之
刑之罪者，始足當之。如二以上徒刑併執行者，假釋所定應執行
之期間合併計算之，且所餘刑期，亦應合併計算；於該期間內未
經撤銷假釋，其未執行之刑始以執行論，亦為刑法第七十九條之
一第一項、第三項，及第七十九條第一項所明定。犯二以上之罪
，受有期徒刑合併執行，並合併計算其最低執行期間而獲准假釋
，其假釋之範圍應包括所犯之該數罪，即不論假釋開始其中一罪
是否已執行屆滿，在假釋期間內所犯數罪之徒刑均應認為尚未執
行完畢，必假釋期滿尚未經撤銷，而於五年以內再犯有期徒刑以
上之罪者，始得構成累犯（參照貴院九十三年度台非字第一號判
決）。二、查被告甲○○因竊盜案件，經台灣桃園地方法院八十
七年度壢簡字第四五九號判處有期徒刑五月；復因竊盜案件經同
院八十九年度易字第九九號判處有期徒刑六月；又因竊盜、及毒
品案件分別經同院八十九年度易字第二二三四號、及同院八十九
年度訴字第一五二三號判決，分別判處有期徒刑十月、及有期徒
刑一年二月確定，上開二罪復經台灣桃園地方法院以九十年度聲
字第一一○○號裁定，定其應執行之刑一年十月；以上各罪合併
執行有期徒刑二年九月，其刑期起算日期為民國九十年五月九日
，刑期終結日期為九十三年二月八日，惟被告於九十一年十二月
二十三日假釋出獄，殘餘刑期一年又七日尚未執行。詎被告竟於
假釋期間違反保安處分執行法相關規定，經法務部於九十二午十
二月十二日、以法矯字第○九二○○五一○○八號函，撤銷其假
釋。奈甲○○拒不到案服刑，遲至九十三年五月十七日始緝獲歸
案，應執行殘餘刑期一年又七日，執行期滿日為九十四年五月二
十二日，此有台灣新竹監獄報請撤銷假釋報告表、法務部函、刑
案查註紀錄表，及台灣桃園地方法院檢察署檢察官執行指揮書附
卷可證。被告自九十二年十月八日起至九十三年一月十二日、先
後五次在桃園市各地，連續攜帶兇器竊盜，均在九十四年五月二
十三日之前，易言之，上開各罪之執行尚未完畢，依首開說明，
自無成立累犯之餘地，原審法院不察，竟依累犯之規定加重其刑
，顯有適用法則不當之違法。三、案經判決確定，且對被告不利
。應依刑事訴訟法第四百四十一條、第四百四十三條提起非常上
訴，以資糾正」等語。
本院按判決不適用法則或適用不當者，為違背法令，刑事訴訟法
第三百七十八條定有明文。次按依刑法第四十七條規定，累犯之
成立，必須曾受有期徒刑之執行完畢，或受無期徒刑或有期徒刑
一部之執行而赦免後，五年以內再犯有期徒刑以上之罪者，始足
當之。所謂執行完畢，其在監執行期滿者，固不待言；如係經假
釋出獄者，須在無期徒刑假釋後滿十五年，或在有期徒刑所餘刑
期內未經撤銷假釋者，其未執行之刑，始得以已執行論。而二以
上徒刑併執行者，刑法第七十七條所定最低應執行刑之期間合併
計算之。因合併計算執行期間而假釋者，其殘餘刑期亦應合併計
算，同法第七十九條之一第一項、第三項、第七十九條第一項亦
定有明文。本件被告甲○○前因竊盜案件，經台灣桃園地方法院
判處有期徒刑五月，緩刑五年確定，嗣於緩刑期間內，復因竊盜
案件，經同法院判處有期徒刑六月確定，並裁定撤銷前開緩刑。
惟被告仍不知悔悟，又因竊盜、毒品案件，分別經同法院各判處
有期徒刑十月、一年二月確定，前開兩案，經裁定應執行有期徒
刑一年十月確定，以上各罪應合併執行有期徒刑二年九月，而於
九十年五月九日入監執行，經合併計算最低應執行之期間後，至
九十一年十二月二十三日假釋出獄，假釋期滿日為九十二年十二
月三十日，殘餘刑期一年又七日，尚未執行。詎被告於假釋期間
違反保安處分執行法相關規定，經法務部於九十二年十二月十二
日，以法矯字第○九二○○五一○○八號函，撤銷其假釋，因拒
不到案服刑，遲至九十三年五月十七日始緝獲歸案，應執行殘餘
刑期一年又七日，執行期滿日為九十四年五月二十二日，此有台
灣新竹監獄報請撤銷假釋報告表、法務部函、刑案查註紀錄表及
台灣桃園地方法院檢察署檢察官執行指揮書附卷可稽。茲被告於
假釋後，復連續於(1)九十二年十月八日二十二時許，攜帶螺絲起
子及手電筒各一支，在桃園縣桃園市○○路二十五號旁，以螺絲
起子損壞該車駕駛座旁車窗之玻璃後，進而竊取該車內之皮包一
只（內有林岳誠所有之駕照一紙、信用卡六張、存摺一本），足
生損害於林岳誠；被告得手後欲行離去之際，為警當場查獲，並
扣得螺絲起子及手電筒各一支，經林岳誠訴警偵辦。(2)同年十一
月一日二十時許，在同市○○路二○八號前，以自備鑰匙一支竊
得陳小鳳所有車牌號碼ＲＶＸ─六八九號輕型機車一台，嗣於翌
日為警查獲，扣得鑰匙一支。(3)同年十一月五日十五時，在同市
○○路五二一號六樓之一，持其所有六角扳手一支，竊取李碧雲
所有之車號ＶＲＷＭ─一八二○機車，供己騎用，為警查獲，扣
得六角扳手一支。(4)九十二年十二月十一日上午七時許，在同市
○○○街一六四號，竊取張隆義所有車號二Ｐ─七九二號營業小
客車，得手後供己使用。(5)九十三年一月十二日二十二時二十分
許，在同市○○○街與正康一街口處，持其所有起子及鉗子各一
支，破壞劉文恭所有車號六九八六─ＦＮ小客車車窗，入內竊物
之際，為警當場查獲，扣得起子及鉗子各一支，而未遂。則被告
自九十年十月八日至九十三年一月十二日止，再犯本件竊盜罪時
，或在假釋期間內，或在假釋撤銷後，其前所犯竊盜、毒品等罪
所定應執行刑，既尚未執行完畢，依首揭說明，自無成立累犯之
餘地。詎原法院於九十三年八月十七日判決時，疏未細察，誤認
被告前所犯竊盜、毒品等罪所定應執行有期徒刑二年九月，業於
九十二年十二月三十日假釋縮刑期滿執行完畢，五年內再犯本罪
，而依累犯規定加重其刑，適用刑法第四十七條，因而撤銷第一
審科刑判決，仍論處被告連續攜帶兇器竊盜，累犯，量處有期徒
刑一年十月，自有判決適用法則不當之違背法令。案經確定，且
於被告不利，非常上訴意旨執以指摘，洵有理由，應由本院將原
判決關於罪刑部分撤銷，改判如主文第一項所示之刑，並將扣案
之螺絲起子、六角扳手、起子、鉗子、手電筒及鑰匙各壹支，均
宣告沒收，以資救濟。
據上論結，應依刑事訴訟法第四百四十七條第一項第一款，刑法
第五十六條、第三百二十一條第一項第三款、第三百五十四條、
第五十五條、第三十八條第一項第二款，罰金罰鍰提高標準條例
第一條前段，判決如主文。
中　　華　　民　　國　九十四　年　　八　　月　 十一 　日
                      最高法院刑事第三庭
                          審判長法官  紀　俊　乾
                                法官  黃　正　興
                                法官  劉　介　民
                                法官  陳　東　誥
                                法官  魏　新　和
      本件正本證明與原本無異
                                      書  記  官
中　　華　　民　　國　九十四　年　　八　　月　 十六 　日
                                                      Ｔ
附錄本案論罪科刑法條全文
刑法第三百二十一條第一項第三款：
犯竊盜罪而有左列情形之一者，處六月以上、五年以下有期徒刑：
三  攜帶兇器而犯之者。
